臺灣板橋地方法院刑事判決　　　　　　100年度交易字第574號
公　訴　人　臺灣板橋地方法院檢察署檢察官
被　　　告　黃順德
上列被告因公共危險案件，經檢察官提起公訴（100 年度偵字第
11573 號），被告於準備程序進行中就被訴事實為有罪之陳述，
經告知簡式審判程序之旨，並詢問當事人意見，本院裁定改依簡
式審判程序審理，並判決如下：
    主      文
黃順德犯不能安全駕駛動力交通工具罪，處有期徒刑月，如易
科罰金，以新臺幣壹仟元折算壹日。
    事      實
一、黃順德於民國100 年4 月8 日下午5 時許，在桃園縣某工地
    飲用酒類後，已達不能安全駕駛動力交通工具之程度，竟仍
    於同日晚間6 時許，騎乘車牌號碼GGU-308 號重型機車，欲
    返回其址設新北市○○區○○街235 號4 樓住處。嗣於同日
    晚間7 時10分許，行經新北市○○區○○路455 巷口，因行
    車狀況異常，經警發覺有異，進而實施攔檢盤查，並於同日
    晚間7 時31分許，測得其呼氣酒精濃度達每公升1.14毫克，
    始悉上情。
二、案經新北市政府警察局三峽分局移請臺灣板橋地方法院檢察
    署檢察官偵查起訴。
    理      由
一、本案被告黃順德所犯係死刑、無期徒刑、最輕本刑為3 年以
    上有期徒刑以外之罪，亦非高等法院管轄第一審案件。其於
    準備程序進行中就被訴事實為有罪之陳述，經告知簡式審判
    程序之旨，並聽取被告與檢察官之意見後，本院認無不得或
    不宜改依簡式審判程序進行之情事，依刑事訴訟法第273 條
    之1 第1 項、第284 條之1 規定，裁定本案行簡式審判程序
    ，合先敘明。
二、上開犯罪事實，業經被告於警詢及本院審理時供認不諱，並
    有新北市政府警察局三峽分局酒後當事人酒精測定紀錄表1
    紙在卷可查，是被告酒後駕駛動力交通工具之行為，應堪認
    定。次按刑法第185 條之3 規定服用酒類，不能安全駕駛動
    力交通工具而駕駛者，係抽象危險犯，不以具體發生危險為
    必要（臺灣高等法院暨所屬法院89年11月法律座談會研討結
    果參照）。所謂不能安全駕駛之認定，並無一定數值可供界
    定，係由法院以一般社會通念之客觀標準，認行為人對車輛
    駕駛行為已失其必要之注意力或判斷力，而足生公共危險時
    即足。復按醫學文獻上認吐氣所含酒精濃度達每公升0.25毫
    克者，有輕度協調功能降低之現象；每公升達0.5 毫克者，
    有反應較慢、感覺減低、影響駕駛等現象；每公升達0.75毫
    克者，有思考改變、個性行為改變之現象，此經行政院國軍
    退除役官兵輔導委員會臺北榮民總醫院（88）北總內字第26
    868 號函釋明確。同時參考德國、美國之認定標準，呼氣酒
    精濃度已達每公升0.55毫克以上，肇事率為一般正常人之10
    倍，認為已達「不能安全駕駛」之標準；至於上揭數值以下
    之行為，如輔以其他客觀事實作為「不能安全駕駛」之判斷
    時，亦應依刑法第185 條之3 規定移送法辦處以刑罰【法務
    部88年5 月18日（88）法檢字第001669號函可參】。查被告
    經測得其吐氣所含酒精濃度為每公升1.14毫克，依上開說明
    ，其駕駛能力受酒精作用，已有思考改變、個性行為改變之
    現象。復參酌被告因有蛇行、車身搖擺不定，轉彎半徑過大
    或過小等駕駛操控力欠佳情形為警攔停，經施以酒後生理協
    調平衡檢測，其中檢測內容：「閉雙眼，30秒內朗誦阿拉伯
    數字由1001、1002、1003」為不合格等節，有汽機車駕駛人
    酒後生理協調平衡檢測紀錄表、刑法第185 條之3 案件測試
    觀察紀錄表各1 紙在卷可查。足徵被告服用酒類後，確已因
    酒精作用而影響正常之駕駛能力，至為灼然。被告服用酒類
    後，已達不能安全駕駛動力交通工具之程度，而仍駕駛之犯
    行事證明確，應依法論科。
三、核被告所為，係犯刑法第185 條之3 之不能安全駕駛動力交
    通工具罪。爰審酌被告前於88年間，因公共危險案件，經本
    院以88年度重簡字第1226號判處拘役25日確定；又於99年間
    ，因公共危險案件，經本院以99年度交簡字第4171號判處罰
    金新臺幣75,000元確定，有臺灣高等法院被告前案紀錄表在
    卷可查，是被告有多次公共危險前科，仍不知悔改，復於本
    案飲酒後，已達不能安全駕駛狀態，貿然騎乘機車，不啻對
    他人已產生立即侵害之高度危險性，亦自陷於危險狀態中，
    嚴重侵害道路交通往來安全，本應嚴懲；惟被告犯後坦承犯
    行，態度良好，且其酒後駕車，幸未肇事，暨衡酌其犯罪之
    動機、目的、手段、被告之生活狀況、智識程度等一切情狀
    ，量處如主文所示之刑，並諭知易科罰金之折算標準，以資
    懲儆。
據上論斷，應依刑事訴訟法第273 條之1 第1 項、第299 條第1
項前段，刑法第185 條之3 、第41條第1 項前段，刑法施行法第
1條 之1 第1 項，判決如主文。
本案經檢察官黃嘉妮到庭執行職務。
中    華    民    國   100    年    8     月    19    日
                  交通法庭  法  官   謝梨敏
上列正本證明與原本無異。
如不服本判決，應於判決送達後10日內敘明上訴理由，向本院提
出上訴狀 (應附繕本) ，上訴於臺灣高等法院。其未敘述上訴理
由者，應於上訴期間屆滿後20日內向本院補提理由書「切勿逕送
上級法院」。
                             書記官  林怡君
中    華    民    國   100    年    8     月    19    日
附錄本判決論罪之法條：
中華民國刑法第185條之3
服用毒品、麻醉藥品、酒類或其他相類之物，不能安全駕駛動力
交通工具而駕駛者，處1 年以下有期徒刑、拘役或3 萬元以下罰
金。